# 丧失控制权合并利润表疑惑

提问人：小松 树zY 时间：2022-04-18 17:58:14
老师，您好！
丧失子公司控制权，此时非子公司资产负债表不需要并表，利润表需要将期初至丧失控制权之日数据并表。
疑惑 1 ：请问此时综合收益总额是否包含非子公司的利润。
疑惑 2 ：若 1 包含非子公司利润，合并所有者权益变动表未分配利润列的综合收益总额该如何填列呢？

回答人：chenyiwei
合并报表中的“综合收益总额”仍包含自年初至处置日期间该原子公司的净利润和其他综合收益。并且合并利润表和合并权益变动表中的“综合收益总额”总是一致的。